# 权益法核算下投资收益问题

提问人：Monkey 队长 时间：2023-08-08 10:44:34
陈版主，请教您：
权益法核算下确认的投资收益是否需要对当期所得税进行纳税调增/调减？是否需要确认递延所得税资产/负债？

回答人：chenyiwei
理论上，如果被投资企业自身报表中没有进行企业所得税纳税调整，没有调整递延所得税的，则该被投资企业的报表存在会计差错。投资方应首先对该差错进行更正，然后依据更正后的被投资企业报表为基础进行权益法核算。